# 这笔费用可以作为固定资产入账价值吗？

提问人：fengzhibo1124 时间：2016-11-08 16:29:34
背景： A自然人在繁华地段经营一餐厅，餐厅系向自然人B租用。房租合同中约定，如对房屋进行大面积改造需支付 100 万的复原费。甲公司觉得A餐厅生意红火达成如下收购协议： 1 、 50 万收购餐厅里的桌椅板凳（锅碗瓢盆）； 2 、替A承担 100 万的复原费。
150 万全部支付给A，A给开 50 万的固定资产发票， 100 万作为复原费收回。 在收购过程中，甲公司多次找到房东B，由B去税务局代开 100 万复原费发票，B怕承担个税而拒绝。合同只能签署成上述情形。 问：该 100 万能否作为固定资产入账？是不是可以作为外购固定资产而发生的必要成本在桌椅板凳中分摊。

回答人：chenyiwei
按照一般常识理解，该餐厅的可辨认资产（桌椅板凳、烹调设备、装修等）的价值不会达到 50 万或 150 万，此处甲公司支付的 150万，很大部分是因为该餐厅地段好、生意兴隆而支付的收购溢价，这部分溢价是与该餐厅所处地段、顾客口碑等因素相关的；如果A与B此前签订长期租约，也不排除其中有利合同权利的影响。因此我理解这种情况下在甲公司的合并报表层面将有很大部分被确认为商誉，将 150 万元全部分摊到固定资产价值是不可行的。 关键是：该餐厅构成“业务”，因此不是单纯的收购不构成业务的固定资产。